【裁判字號】    95,簡抗,3
【裁判日期】    950417
【裁判案由】    確認買賣關係不存在
【裁判全文】
臺灣臺南地方法院民事裁定               95年度簡抗字第3號
抗  告  人  丙○○○
                        之2
訴訟代理人  洪梅芬律師
複  代理人  李季錦律師
相  對  人  甲○○
訴訟代理人  乙○○
上列當事人間因請求確認買賣關係不存在事件，抗告人對於中華
民國95年2月23日本院新市簡易庭所為裁定（94年度新簡字第222
號）提起抗告，本院裁定如下：
    主  文
抗告駁回。
抗告費用由抗告人負擔。
    理  由
一、本件抗告意旨略以：抗告人係以相對人主張抗告人移轉系爭
    房屋所有權係為抵償積欠何明同之欠款反面解釋為據，主張
    ：「若原告已清償欠款，被告即應返還該屋所有權，故兩造
    間具有讓與擔保之約定。」，可知，抗告人僅援用卷內相對
    人答辯狀之主張作為追加聲明，與原聲明證據共通，應無礙
    相對人之防禦及訴訟終結之虞；況抗告人係於民國94年11月
    25日提出追加，並非如原裁定所載之94年12月20日，故原裁
    定駁回抗告人追加之訴，即與法有違，為此提出抗告等語。
二、按訴狀送達後，原告不得將原訴變更或追加他訴。但被告同
    意、請求之基礎事實同一或不甚礙被告之防禦及訴訟之終結
    ，不在此限，民事訴訟法第255條第1項笫1款、第2款及第7
    款定有明文。本件依據抗告人94年5月13日起訴狀所載，係
    提起確認之訴，聲明請求確認兩造間就坐落臺南縣南化段16
    2之166號國有土地上，門牌號碼臺南縣南化村189之2號之未
    保存登記建物之買賣及所有權移轉關係不存在，及相對人與
    訴外人財政部國有財產局就前開土地所訂之基地租賃契約關
    係不存在，原告與財政部國有財產局就前開土地所訂之基地
    租賃契約關係存在；嗣於起訴狀繕本送達相對人後之94年11
    月25日具狀將前揭請求改為先位聲明，並追加備位聲明，請
    求相對人應依兩造「讓與擔保」之約定，於受領所擔保債務
    之清償後，返還系爭房屋之所有權予抗告人。惟查，抗告人
    上開追加返還系爭房屋所有權之請求，未得相對人同意（參
    相對人95年1月24日答辯狀），且上開追加之訴，請求權之
    基礎事實與原訴不同，另本件原訴之辯論，已經離成熟不遠
    ，而關於原訴之資料，與追加之新訴無直接關聯，若准許其
    追加，除影響相對人防禦外，亦徒使訴訟之終結延滯。是原
    審認抗告人本件訴之追加未經相對人同意並有礙訴訟之終結
    ，依據民事訴訟法第249條第1項第6款規定，以裁定駁回之
    ，於法並無不合，抗告意旨猶謂追加聲明與原聲明證據共通
    ，應無礙相對人防禦及訴訟之終結云云，請求廢棄原裁定，
    實無理由，應予駁回。
三、據上論結，本件抗告為無理由，依民事訴訟法第436條之1第
    3項、第495條之1第1項、第449條第1項、第95條、第78條，
    裁定如主文。
中    華    民    國    95    年    4     月    17    日
                  民事第五庭    審判長法  官  蘇清水
                                      法  官  蘇正賢
                                      法  官  孫淑玉
以上正本係照原本作成。
本件不得再抗告。
中    華    民    國    95    年    4     月    18    日
                                      書記官  凌昇裕


司法院資訊處製作；財團法人民間司法改革基金會備份。
